【裁判字號】    97,易,574
【裁判日期】    970828
【裁判案由】    違反毒品危害防制條例
【裁判全文】
臺灣新竹地方法院刑事判決               97年度易字第574號
公  訴  人  臺灣新竹地方法院檢察署檢察官
被      告  甲○○
                    （另案
上列被告因違反毒品危害防制條例案件，經檢察官提起公訴（97
年度毒偵字第1257號、第1262號），本院依簡式審判程序判決如
下：
    主  文
甲○○施用第二級毒品，累犯，處有期徒刑肆月，如易科罰金，
以新臺幣壹仟元折算壹日；又施用第二級毒品，累犯，處有期徒
刑肆月，如易科罰金，以新臺幣壹仟元折算壹日；應執行有期徒
刑陸月，如易科罰金，以新臺幣壹仟元折算壹日。
    事  實
一、甲○○前因施用第二級毒品安非他命，經本院於民國94年 8
    月22日以94年度竹簡字第744號判決判處有期徒刑5月確定，
    又其另於94年間，因贓物案件，經本院於94年6月9日以94年
    度竹簡字第491號判決判處有期徒刑3月確定，上開 2案件並
    經本院以94年度第1004號裁定定應執行有期徒刑 7月確定，
    再其另於94年間，因竊盜案件，經本院於94年11月11日以94
    年度簡上字第46號判決判處應執行有期徒刑1年6月確定，上
    開各案件接續執行，而於96年 5月11日假釋出監並交付保護
    管束，嗣於96年8月30日保護管束期滿執行完畢。
二、甲○○前於90年間因連續施用第二級毒品安非他命案件，經
    臺灣桃園地方法院以90年度毒聲字第3767號裁定令入強制戒
    治處所施以強制戒治1年，於91年9月20日停止戒治出監，於
    92年1月9日戒治期滿執行完畢，又於94年間因施用第二級毒
    品安非他命，經本院於94年8月22日以94年度竹簡字第744號
    判決判處有期徒刑 5月確定，又其另於94年間，因贓物案件
    ，經本院於94年6月9日以94年度竹簡字第 491號判決判處有
    期徒刑3月確定，上開2案件並經本院以94年度第1004號裁定
    定應執行有期徒刑 7月確定，再其另於94年間，因竊盜案件
    ，經本院於94年11月11日以94年度簡上字第46號判決判處應
    執行有期徒刑1年6月確定，上開各案件接續執行，而於96年
    5月11日假釋出監並交付保護管束，嗣於96年8月30日保護管
    束期滿執行完畢。
三、詎仍不知悔改，復基於施用第二級毒品安非他命之犯意，於
    96年11月15日及97年5月26日，均在新竹縣新埔鎮○○里○鄰
    ○○街 168號住內，以將安非他命置於玻璃球內，再以火燒
    烤，吸其煙霧之方式，施用第二級毒品安非他命各 1次。嗣
    分別於96年11月14日及97年 5月28日經新竹縣政府警察新埔
    分局通知調驗尿液，且經警採集其尿液送驗結果，均呈安非
    他命陽性及甲基安非他命陽性反應，始悉上情。
四、案經新竹縣政府警察新埔分局報告臺灣新竹地方法院檢察署
    檢察官偵查起訴。
    理  由
一、本件被告甲○○所犯施用第二級毒品罪，並非死刑、無期徒
    刑、最輕本刑為3 年以上有期徒刑之罪，或高等法院管轄第
    一審之案件，被告於本院準備程序進行中，就被訴事實為有
    罪之陳述，經本院合議庭認合於刑事訴訟法第273條之1第 1
    項之規定，裁定進行簡式審判程序，合先敘明。
二、上揭犯罪事實，業經被告甲○○於警詢、本院準備程序及審
    理時均坦承不諱，又被告於96年11月17日及97年 5月28日於
    新竹縣政府警察局新埔分局偵查隊採集尿液送驗，均呈安非
    他命陽性及甲基安非他命陽性反應，有列管毒品人口尿液檢
    體採集送驗紀錄表2份、96年12月12日及97年6月11日台灣尖
    端先進生技醫藥股份有限公司濫用藥物檢驗報告各1份（125
    7號偵卷第8頁、第9 頁、1262號偵卷第8頁、第9頁）在卷可
    參。足認被告之自白與事實相符，應堪採信。
三、被告前於90年間因連續施用第二級毒品安非他命案件，經臺
    灣桃園地方法院以90年度毒聲字第3767號裁定令入強制戒治
    處所施以強制戒治1年，於91年9月20日停止戒治出監，於92
    年1月9日戒治期滿執行完畢，又於94年間因施用第二級毒品
    安非他命，經本院於94年8月22日以94年度竹簡字第744號判
    決判處有期徒刑5月確定，又其另於94年間，因贓物案件，
    經本院於94年6月9日以94年度竹簡字第 491號判決判處有期
    徒刑3月確定，上開2案件並經本院以94年度第1004號裁定定
    應執行有期徒刑 7月確定，再其另於94年間，因竊盜案件，
    經本院於94年11月11日以94年度簡上字第46號判決判處應執
    行有期徒刑1年6月確定，上開各案件接續執行，而於96年 5
    月11日假釋出監並交付保護管束，嗣於96年 8月30日保護管
    束期滿執行完畢等情，有臺灣新竹地方法院檢察署刑案資料
    查註紀錄表、臺灣高等法院被告前案紀錄表、在監在押全國
    紀錄表在卷可按，是被告所犯毒品危害防制條例第10條第 2
    項之施用第二級毒品罪，洵堪認定，本件事證明確，應依法
    論科。
四、核被告所為，係犯毒品危害防制條例第10條第2 項之施用第
    二級毒品罪，而其持有第二級毒品安非他命之低度行為，為
    施用第二級毒品安非他命之高度行為所吸收，不另論罪。而
    被告所犯之 2次施用第二級毒品罪，犯意各別，應予分論併
    罰。又被告有詳如事實欄一所述之前科紀錄，有臺灣新竹地
    方法院檢察署刑案資料查註紀錄表、臺灣高等法院被告前案
    紀錄表在卷可參，被告於前受有期徒刑執行完畢 5年內，再
    故意犯本件有期徒刑以上之罪，均為累犯，均應依刑法第47
    條第 1項之規定加重其刑。爰審酌被告無視法令之禁止，前
    已因多次施用毒品案件，經法院裁定觀察勒戒、強制戒治後
    ，竟仍再度施用足以導致精神障礙及生命危險之成癮性毒品
    ，顯無悔改之意，兼以施用毒品所生危害以自戕健康為主，
    及其施用次數 2次，暨犯後坦承犯行等一切情狀，量處如主
    文所示之刑，並定應執行刑及諭知易科罰金之折算標準。
五、據上論斷，應依刑事訴訟法第273條之1第1 項、第299條第1
    項前段，毒品危害防制條例第10條第 2項，刑法第11條前段
    、第47條第1項、第51條第5款、第41條第1項前段、第2項，
    判決如主文。
本案經檢察官鄒茂瑜到庭執行職務。
中    華    民    國    97    年    8     月    28    日
                  刑事第一庭    法  官  楊數盈
以上正本證明與原本無異。
如不服本判決應於收受本判決後10日內向本院提出上訴書狀，上
訴書狀應敘述具體理由。上訴書狀未敘述上訴理由者，應於上訴
期間屆滿後20日內補提理由書狀於本院 (均須按他造當事人之人
數附繕本 )「切勿逕送上級法院」。
                                書記官  謝國聖
中    華    民    國    97    年    8     月    28    日
附錄本案論罪科刑法條全文：
毒品危害防制條例第10條第2項 ：
施用第二級毒品者，處3年以下有期徒刑。


司法院資訊處製作；財團法人民間司法改革基金會備份。
